【裁判字號】    97,簡上,360
【裁判日期】    971007
【裁判案由】    恐嚇
【裁判全文】
臺灣臺南地方法院刑事判決             97年度簡上字第360號
上  訴  人  臺灣臺南地方法院檢察署檢察官
被      告  甲○○
上列上訴人因被告恐嚇案件，不服本院刑事庭民國九十七年七月
十七日九十七年度簡字第二０五八號第一審刑事簡易判決（聲請
簡易判決處刑案號：臺灣臺南地方法院檢察署九十七年度偵字第
五一０八號），提起上訴，本院管轄第二審之合議庭判決如下：
    主  文
上訴駁回。
    事實及理由
一、本案經本院審理結果，認第一審判決被告甲○○犯刑法第三
    百零五條之恐嚇危害安全罪，處拘役四十日，並諭知如易科
    罰金，以新臺幣（下同）一千元折算一日，其認事、用法及
    量刑均無不當，應予維持，爰引用第一審判決書暨聲請簡易
    判決處刑書記載之犯罪事實、證據及理由（如附件）。
二、檢察官上訴意旨係以：茲據告訴人乙○○具狀請求上訴，略
    以：被告於案發迄今毫無悔意，未與告訴人和解，其惡性非
    輕，法院僅對其量處拘役四十日顯然過輕，因之請求檢察官
    上訴，爰依法提起上訴，請求撤銷原判決，另為適法判決等
    語。
三、按量刑之輕重，係事實審法院得依職權審酌、裁量之事項，
    茍已斟酌刑法第五十七條各款所列情狀而未逾越法定刑度，
    則不得遽指為違法；又刑罰之量定屬法院自由裁量之職權行
    使，但仍應審酌刑法第五十七條所列各款事由及一切情狀，
    為酌量輕重之標準，並非漫無限制，在同一犯罪事實與情節
    ，如別無其他加重或減輕之原因，下級法院量定之刑，亦無
    過重或失輕之不當情形，則上級法院對於下級法院之職權行
    使，原則上應予尊重（最高法院七十二年度臺上字第六六九
    六號判例、八十五年度臺上字第二四四六號判決意旨可資參
    照）。由上可知，法律固賦予法官自由裁量權，但此項裁量
    權之行使，並非得以任意或自由為之，仍應受一般法律原則
    之拘束，必須符合法律授權之目的，並受法律秩序之理念、
    法律感情及慣例所規範，法官量刑權雖係受法律拘束之裁量
    原則，但其內涵仍將因各法官之理念、價值觀、法學教育背
    景之不同而異，是以自由裁量之界限仍難有客觀之解答，端
    賴法官於個案審判時，依個案事由加以審酌，若無裁量濫用
    情事，難謂有不當之處。經查，原審於量刑時，已審酌刑法
    第五十七條各款所列事項等一切情狀，就被告所犯恐嚇罪，
    依法判處拘役四十日，並依刑法第四十一條第一項前段之規
    定諭知易科罰金之折算標準，核係在法定刑內科處其刑，且
    無違法或不當之處。又告訴人於檢察官偵查中表示不願與告
    訴人和解，僅希望以司法制裁被告（見偵查卷第二十九頁訊
    問筆錄），是被告未能與告訴人達成和解乙節，乃原審法院
    於判決時所知，並已於量刑時加以考量之事項，而告訴人於
    本院審理時提出刑事附帶民事請求損害賠償，則請求被告賠
    償五十萬元，而以被告為民國七十一年出生，現僅為二十六
    歲之年輕人，本件係因被告與告訴人二人本均為「遠大當鋪
    」之同事，因公事事宜而起糾紛並引起本案之犯行，被告稱
    其因本事而為離職，現於友人開設電子遊藝場工作，無力賠
    償告訴人等情（參見警卷第二頁調查筆錄及本院卷第十四頁
    準備程序筆錄），應屬可信，是告訴人與被告雙方雖無法達
    成和解，尚不能因此即認被告犯後惡性不輕，毫無悔意。
    本件上訴人係依告訴人之請求提出上訴，惟告訴人請求上訴
    意旨僅憑己意對原審量刑職權之合法行使任意指摘，要求本
    院撤銷原判決，並對被告從重量刑，並未提出任何積極證據
    指出原審之量刑有何違誤之處，從而，上訴人據以上訴，自
    難認其上訴為有理由，自應將其上訴駁回。
據上論斷，應依刑事訴訟法第四百五十五條之一第一項、第三項
、第三百六十八條、第三百七十三條，判決如主文。
本案經檢察官林朝文到庭執行職務。
中    華    民    國    97    年    10    月    7     日
                  刑事第四庭審判法  官  林逸梅
                                法  官  陳淑卿
                                法  官  程克琳
以上正本證明與原本無異。
對於本判決不得上訴。
                                書記官  曾美滋
中    華    民    國    97    年    10    月    7     日
附錄本案論罪科刑法條
刑法第305條：
以加害生命、身體、自由、名譽、財產之事，恐嚇他人致生危害
於安全者，處2年以下有期徒刑、拘役或3百元以下罰金。


司法院資訊處製作；財團法人民間司法改革基金會備份。
